Moamen Hraden

Europastraße 20/1, 72510 Stetten am kalten Markt

in linkedin.com/in/moamen-hraden

<u>moamen@hredeen.com</u>

© github.com/moamenhredeen

bredeen.com/portfolio

4915770169113

Biographie

Als Softwareentwickler fasziniert mich das Lösen komplexer Probleme und das Erkunden neuer Technologien. Mein Fokus liegt auf sauberem, strukturiertem Code und effizienten Architekturen. Mit Erfahrung in Full-Stack-Entwicklung, Embedded Systems und DevOps suche ich stets nach innovativen Lösungen und Optimierungsmöglichkeiten. Mein Ziel ist es, Software zu schaffen, die nicht nur leistungsfähig, sondern auch langfristig wartbar und elegant ist.

Berufserfahrung

Java Entwickler | Primion Technology GmbH

Jan 2023 - Present

- Entwurf modularer Architekturen für ein Access-Control-System
- Design und Implementierung eines Workflow-Management-Systems
- Entwicklung eines Konfigurationsdienstes mit Angular und Java RESTful Web Services

Software Engineer | Primion Technology GmbH

Jan 2022 - Jan 2023

- Mitentwicklung eines PSIM-Systems (Physical Security Information Management) mit Spring Framework und JavaFX
- Betreuung und Weiterentwicklung einer hybriden PSIM-Mobile-App auf Basis von Cordova
- Design und Implementierung eines OPC UA-Treibers für das PSIM-System mit .NET
- Konzeption und Umsetzung von DevOps-Prozessen für Java/Maven- und .NET/MSBuild-Projekte

Thesis | Primion Technology GmbH

Apr 2021 - Okt 2021

- Vergleich verschiedener Softwarearchitekturen im Hinblick auf Kommunikationsmechanismen wie Multi-Threading, RPC, IPC und MQTT, einschließlich Ressourcen- und Performance-Kosten für eine Firmware-Plattform, die auf einem Access Controller läuft und Access Points verwaltet
- Analyse der Vor- und Nachteile der Docker-Nutzung in den unterschiedlichen Architekturen sowie der damit verbundenen zusätzlichen Kosten

Betreuer Prof. Dr. Thomas Eppler Zweitprüfer Dr. Stefan Huster

Intern | Primion Technology GmbH

Nov 2020 - Apr 2021

- Entwicklung eines Migrationstools zur Überführung eines in-house entwickelten Ticketing-Systems in Jira Cloud mittels Jira REST API
- Containerisierung von Zutrittskontroll- und Zeiterfassungssystemen, um die Testumgebung einfach und schnell einrichten zu können
- Entwurf eines maßgeschneiderten Git-Workflows, der an das Team, das Arbeitsmodell und den Release-Prozess angepasst wurde

Fullstack Web Developer | Vinnova

Jan 2024 - Jun 2024

• Mitentwicklung einer Softwareplattform zur automatisierten Erkennung, Kartierung und Dokumentation oberflächlicher Schadstellen an Bahngleisen, Autobahnen und Brückenbauwerken unter Einsatz von Node.js (Express Framework) und ReactJs

Tutor | Albstadt-Sigmaringen University

10/2020 - 01/2021

- Betreuung des Praktikums für ereignisdiskrete Systeme, einschließlich Unterstützung der Studierenden, Anleitung bei praktischen Übungen und Beurteilung von Ergebnissen
- bei Prof. Dr. Andreas Knoblauch

Ausbildung

B.Eng. Technische Informatik | Albstadt-Sigmaringen Universität

Mär 2018 - Okt 2021

Relevante Studieninhalte und Kenntnisse:

- System Design: Betriebssysteme, Software Engineering, Mobile Systems & Cloud, Verteilte Systeme, GUI-Entwicklung, Datenbanken
- Machine Learning & AI: Angewandte Mathematik, Künstliche Intelligen
- Web-Entwicklung: Frontend (HTML, CSS, JavaScript) und Backend (Node.js)z

Auszeichnungen

- Software-Architektur und Systemdesign
 - ► Full-Stack-Webentwicklung
 - ► Single-Page Applications (SPA) mit React.js, Angular und Svelte/SvelteKit
 - ► Klassisches MVC mit ASP.NET Core (Razor Pages) und HTMX
- Backend-Entwicklung mit Spring Framework, ASP.NET Core und Node.js
- Systemprogrammierung: Rust
- Desktop- und Mobile-Entwicklung: Ionic, Flutter, JavaFX und AvaloniaUI

Sprachen

Arabic: MutterspracheGerman: FließendEnglish: Fließend